# 请教陈老师,关于报表附注中企业合并及合并财务报表

提问人：wangxu811024 时间：2010-02-24 17:32:40
附注中有一项,同一控制及非同一控制企业合并的子公司均要披露以下信息: (1)子公司全称 (2)持股比例(%) (3)表决权比例(%)
(4)是否合并报表 (5)少数股东权益 (6)少数股东权益中用于冲减少数股东损益的金额 (7)从母公司所有者权益冲减子公司少数股东分担的本期亏损超过少数股东在该子公司期初所有者权益中所享有份额后的余额 其中:(6)和(7)项,怎么理解?

回答人：chenyiwei
回复 楼主 wangxu811024 的帖子我理解是这两项针对超额亏损的子公司。（ 6 ）是指该子公司的累计亏损中冲减少数股东权益的部分（包括假定少数股东有能力、有义务承担超额亏损的情况下，超额亏损冲减少数股权的部分）；（ 7 ）是超额亏损中冲减归属母公司股东的权益的部分。